【裁判字號】    96,抗,515
【裁判日期】    970104
【裁判案由】    聲請減刑及定應執行刑
【裁判全文】
臺灣高等法院高雄分院刑事裁定           96年度抗字第515號
抗  告  人  臺灣高雄地方法院檢察署檢察官
受  刑  人  甲○○
                    （現於臺灣臺中監獄執行中）
上列抗告人因聲請受刑人減刑及定應執行案件，不服臺灣高雄地
方法院96年度聲減字第7311號中華民國96年11月12日裁定，提起
抗告，本院裁定如下：
    主  文
原裁定撤銷。
甲○○所犯如附表編號1 、2 、3 、5 、6 所示之罪，減為如附
表編號1 、2 、3 、5 、6 所示之刑，與附表編號4 所示不應減
刑之罪所處之刑，應執行有期徒刑拾伍年貳月，褫奪公權拾年。
    理  由
一、查受刑人甲○○犯附表所示之罪，各經判決確定在案。經檢
    察官以其犯罪時間，均在中華民國96年4 月24日以前，除附
    表編號4 所示之罪以外，悉合於減刑條件，聲請予以減刑，
    並就附表一編號1 、2 、3 、5 、6 所示之罪與附表編號4
    所示不應減刑之罪所處之刑，定其應執行之刑。原審法院以
    檢察官之聲請經核尚無不合，應予准許，且以受刑人於裁判
    確定前犯數罪，而所犯之罪之犯罪時間均係於95年7 月1 日
    之前，而刑法第51條業於94年1 月7 日修正公佈，並於95年
    7 月1 日施行，修正前刑法第51條規定：「數罪併罰，分別
    宣告其罪之刑，依左列各款定其應執行者：」其中第5 款規
    定：「宣告多數有期徒刑者，於各刑中之最長期以上，各刑
    合併之刑期以下，定其刑期。但不得逾20年。」修正後刑法
    第51條第5 款規定：「宣告多數有期徒刑者，於各刑中之最
    長期以上，各刑合併之刑期以下，定其刑期。但不得逾30年
    」比較結果，修正後刑法並非較有利於行為人，依刑法第2
    條第1 項前段之規定，仍應依修正前刑法，定其應執行之刑
    ，因而適用中華民國96年罪犯減刑條例第2 條第1 項第3 款
    、第8 條第1 項、第11條、刑法第2 條第1 項前段、修正前
    刑法第51條第5 款之規定，就如附表編號1 、2 、3 、5 、
    6 所示之罪，分別予以減刑後，並與附表編號4 所示不應減
    刑之罪所處之刑，定應執行刑為有期徒刑17年10月，褫奪公
    權10年，固非無見。
二、然查本件受刑人所犯如附表所示之6 罪，在尚未減刑前，曾
    經原審法院於81年9 月7 日裁定應執行為有期徒刑17年2 月
    ，有臺灣高等法院被告前案紀錄表在卷可稽，本次原審法院
    於減刑後，就附表所示各罪定應執行刑反較減刑前所定應執
    行之刑期為長，從形式上觀察，雖未踰越刑法第51條第5 款
    所定法律之外部性界限，惟其因本次減刑5 罪共獲3 年11月
    之寬典，原裁定所定執行刑顯違減刑之目的，而不利於受刑
    人，而法院為裁判時，應考量法律之目的及法律秩序之理念
    ，此為自由裁量之內部性界限，原裁定與前揭內部性界限難
    謂無違，檢察官抗告意旨執此指摘原裁定不當，非無理由，
    應由本院將原裁定撤銷，且為訴訟經濟，認有自為裁定之必
    要，爰依刑事訴訟法第413 條、中華民國96年罪犯減刑條例
    第2 條第1 項第3 款、第8 條第1 項、第11條、刑法第2 條
    第1 項前段、修正前刑法第51條第5款，裁定如主文。
中    華    民    國    97    年    1     月    4     日
                  刑事第四庭    審判長法  官  蕭權閔
                                      法  官  吳進寶
                                      法  官  陳吉雄
以上正本證明與原本無異。
如不服本裁定應於送達後5 日內向本院提出抗告狀。
中    華    民    國    97    年    1      月    7    日
                                      書記官  梁美姿
                                                      Ｆ


司法院資訊處製作；財團法人民間司法改革基金會備份。
